臺灣基隆地方法院刑事判決　　　　　　　92年度易緝字第31號
公　訴　人　臺灣基隆地方法院檢察署檢察官
被　　　告　丙○○　男　48歲.
上列被告因詐欺案件，經檢察官提起公訴（89年度偵字第2225號），
本院判決如下：
    主  文
本件公訴不受理。
    理  由
一、公訴意旨略以：被告丙○○、黃麟朝（由本院判處無罪確定
    ）二人共同意圖為自己不法所有，以黃麟朝充任丙○○司機
    ，並互唱雙簧之方式，於民國87年2月間，向被害人甲○○
    及尖美建設開發股份有限公司（以下簡稱尖美建設）前董事
    長乙○○誆稱，能透過「國際金融操作」賺取高額利潤，欲
    乙○○提供新臺幣（下同）20億元，匯往國外銀行供其操作
    「國際金融操作」，一年利潤可達四倍，經多次協商，乙○○乃提供12億元定存於台灣銀行，被告丙○○隨即要求乙○○提供十二億元定存單供其操作，乙○○為防有詐，僅提供
    被告丙○○該定存單彩色影本，被告丙○○見無法得逞，乃
    以須至新加坡美國共和銀行開戶為由，與黃麟朝、乙○○、
    甲○○四人一起至新加坡，在新加坡丙○○、黃麟朝二人向
    乙○○詐得美金十五萬元，含支付出國及在國內各項花費，
    丙○○、黃麟朝共同向乙○○詐得約九百萬元，甲○○亦因
    此被詐得近百萬元，因認被告丙○○係涉犯刑法第339條第1
    項之詐欺取財罪嫌云云。
二、按同一案件繫屬於有管轄權之數法院者，由繫屬在先之法院
    審判之；又依第八條之規定不得為審判者，應諭知不受理之
    判決，刑事訴訟法第8條前段、第303條第7款分別定有明文
    。連續犯係裁判上一罪，其一部分犯罪事實曾經檢察官起訴
    者，依同法第267條之規定，效力當然及於全部。而案件是
    否已經起訴，應以檢察官起訴繫屬之先後為準，同一案件繫
    屬於有管轄權之數法院，由繫屬在先或經裁定繫屬在後之法
    院審判，致不得為審判者，自應依本款諭知不受理之判決，
    避免一罪兩判（最高法院92年度台非字第163號判決意旨參
    照）。
三、經查：
(一)被告張明儀曾於88年8月間，夥同被告林榮進、陳志凌、陳
    宣泰、張炳文等人，共同意圖為自己不法之所有詐欺犯意聯
    絡，利用偽造之銀行保證付款之商業本票向金主貼現，詐騙
    現金，於同年12月底及89年元之上旬，在台新銀行北台中分
    行經理陳淙唐幫忙下，由陳宣泰、張炳文至台中市台新銀行
    北台中分行開立棋圓營造有限公司名義活期存款帳戶及支票
    存款帳戶，並由陳宣泰假作存款業積，以方便領取支票，取
    得支票後，再由被告丙○○負責偽造棋圓營造有限公司張炳
    文為發票人、台新國際商業銀行北台中分行陳淙唐為保證人
    之本票三張及由台新國際商業銀行北台中分行經理陳淙唐為
    保證人之台新國際商業銀行保證上述三張本票屆期一定兌現
    之保證同意書三張，及台新北台中分行有權簽章人員印鑑卡
    等資料，並將偽刻之上述印章盜蓋其上，復透過陳志凌、蔡
    乾元找尋金主，尋求詐騙對相，嗣經劉玄坤、劉榮南介紹下
    ，89年1月19日上午10時許，張明儀等持上述偽造之本票、
    保證書至台中市○○路142號中興金融票券公司台中分公司
    詐騙，經該公司經理林基福查證發現票券真實性有問題，通
    知調查單位處理而查獲，經臺灣台中地方法院檢察署認定被
    告張明儀犯詐欺取未遂、偽造有價證券、行使偽造私文書，
    而於89年6月8日經臺灣臺中地方法院檢察署檢察官以89年度
    偵字第1692、4934號起訴，於同年月9日繫屬臺灣台中地方
    法院（台中地方法院89年訴字第1322號）；被告張明儀又因
    於88年7月28日夥同被告嚴輝麗、王道生、陳元琴、陳粕銘
    、李金璋、黃芳美、梁鈺樁、張志光、余國星、方伊利等人
    以仲介資金為名，共同基於為自己不法所有之犯意聯絡，獲
    悉南門醫院前院長湯彭秀英有閒置資金一億元後，即以公司
    急需資金周轉，欲尋找資方提供資金為由，向湯彭秀英佯稱
    資方除可獲取資金百分之十之利潤外，更可透過銀行經理居
    間操作國際金融獲取利潤，由並向湯彭秀英謊稱可開立銀行
    保證支票擔保到期支付，使湯彭秀英陷於錯誤，於88年7月
    28 日至合作金庫營業部帳戶內提領現金一億元交付張明儀
    等人之犯行（臺灣臺中地方法院檢察署93偵字第7062號），
    經檢察官認為連續犯而移送併辦，並經臺灣台中地方法院於
    93 年10月15日判處被告張明儀有期徒刑5年2月，經上訴臺
    灣高等法院台中分院審理中（尚未確定），有上開起訴書、
    第一審判決書及臺灣高等法院被告全國前按紀錄表各1份附
    卷足參。
(二)觀之前案之起訴及併辦之犯罪事實為被告夥同其他被告向被
    害人佯稱「可透過銀行經理居間操作國際金融獲取利潤」、
    「利用偽造之銀行保證付款之商業本票向金主貼現」等方法
    詐騙現金；而本案犯罪事實為被告向被害人乙○○誆稱，能
    透過「國際金融操作」賺取高額利潤，欲乙○○提供現金供
    其匯往國外銀行操作；衡之前案及本案之犯罪態樣類似，起
    訴之罪名相同，且時間亦相去不遠，顯係以概括之犯意反覆
    實施，自形式以觀，應為連續犯，質言之前案與本案在形式
    上有連續犯關係，為裁判上一罪。惟本案件經台灣基隆地方
    法院檢察署檢察官於89年7月24日以89年度偵字第2225號提
    起公訴，於89年7月29日繫屬於本院，相較於前述之臺灣臺
    中地方法院檢察署89年度偵字第1692、4934號起訴案件，本
    院為繫屬在後之法院，揆諸前開規定，此同一案件自應由繫
    屬在先之臺灣台中地方法院或其上訴法院審理之，公訴人就
    本案同一案件於89年7月24日向本院起訴，依前揭說明，本
    院自不得就繫屬在後之本案予以審判，爰不經言詞辯論，逕
    為諭知不受理之判決。
據上論斷，應依刑事訴訟法第303條第7款、第307條，判決如主
文。
中　　華　　民　　國　　94　　年　　4 　　月　　29　　日
                  刑事第一庭審判長法  官  邱志平
                                  法  官  蔡岱霖
                                  法  官  汪梅芬
上正本證明與原本無異。
對於本件判決如有不服，應於收受送達後10日內，向本院提出上
訴書狀，上訴於臺灣高等法院，並按他造當事人之人數附具繕本
。
中　　華　　民　　國　　94　　年　　4 　　月　　29　　日
                                  書記官  賴敏慧
